【裁判字號】    97,訴,1257
【裁判日期】    971223
【裁判案由】    違反毒品危害防制條例
【裁判全文】
臺灣新竹地方法院刑事判決              97年度訴字第1257號
公  訴  人  臺灣新竹地方法院檢察署檢察官
被      告  甲○○
                    0號（現於臺灣新竹監獄新竹分監）
上列被告因違反毒品危害防制條例案件，經檢察官提起公訴（97
年度毒偵字第2160號、第2134號），本院依簡式審判程序判決如
下：
    主    文
甲○○施用第一級毒品，累犯，處有期徒刑柒月。扣案第一級毒
品海洛因壹包（淨重零點零柒貳公克）沒收銷燬之，扣案針筒貳
支、分裝匙壹支沒收之；又施用第一級毒品，累犯，處有期徒刑
柒月。應執行有期徒刑壹年壹月。扣案第一級毒品海洛因壹包（
淨重零點零柒貳公克）沒收銷燬之，扣案針筒貳支、分裝匙壹支
沒收之。
    事    實
一、甲○○前曾於民國89年8 月間，因妨害公務案件，經本院
    於90年3 月22日，以90年度竹簡字第140 號刑事簡易判決，
    判處有期徒刑5 月，嗣於90年4 月16日確定；又於90年6
    月間，因搶奪案件，經臺灣宜蘭地方法院於91年2 月19日，
    以90年度訴字第303 號刑事判決，判處有期徒刑4 年6 月，
    嗣提起上訴，經臺灣高等法院於91年7 月19日，以91年度上
    訴字第1176號刑事判決，撤銷原判決，改判有期徒刑4 年2
    月，復經提起上訴，嗣經最高法院於91年10月3 日，以91年
    度台上字第5620號刑事判決駁回上訴確定；又於91年6 月
    間，因偽造文書案件，經臺灣板橋地方法院於91年9 月23日
    ，以91年度訴字第1437號刑事判決，判處有期徒刑6 月，嗣
    提起上訴，經臺灣高等法院於92年1 月29日，以92年度上訴
    字第26號刑事判決，撤銷原判決，改判有期徒刑6 月，復經
    提起上訴，嗣經最高法院於92年5 月8 日，以92年度台上字
    第2491號刑事判決，撤銷原判決，發回臺灣高等法院重新審
    理後，再經臺灣高等法院於92年7 月15日，以92年度上更一
    字第348 號刑事判決，撤銷原判決，改判有期徒刑6 月，復
    經提起上訴，嗣經最高法院於92年10月16日，以92年度台上
    字第5792號刑事判決駁回上訴確定，上開、罪並經定應
    執行刑為有期徒刑10月確定，上開各罪接續執行，於91年10
    月22日入監執行，嗣於95年7 月12日因縮短刑期假釋出監。
    又於95年9 月間，因施用第一級毒品案件，經本院於95年
    10月14日，以95年度竹簡字第1114號刑事簡易判決，判處有
    期徒刑6 月，嗣於96年1 月3 日確定。上開、、罪部
    分，復因減刑條例分別減為有期徒刑2 月又15日、3 月、3
    月，、罪部分並經定應執行刑為有期徒刑5 月確定。前
    案假釋並經撤銷執行殘刑7 月12日，並接續執行上開第罪
    之有期徒刑3 月，於96年4 月24日入監執行，並於96年8 月
    30日徒刑易科執行完畢。
二、甲○○前於91年間，因施用毒品案件，經臺灣桃園地方法院
    以91年度毒聲字第3585號裁定送觀察、勒戒後，認有繼續施
    用毒品之傾向，再經臺灣桃園地方法院以92年度毒聲字第36
    3 號裁定令入戒治處所施以強制戒治，嗣因停止戒治而出所
    ，迄93年2 月6 日保護管束期滿未經撤銷，視為強制戒治執
    行完畢，並由臺灣桃園地方法院檢察署檢察官於93年5 月24
    日以93年度戒毒偵字第104 號不起訴處分確定。復於95年間
    因施用第一級毒品案件，經本院新竹簡易庭以95年度竹簡字
    第1114號判處有期徒刑6月，並於96年1月3日確定。
三、詎其仍不知悔改，於上開強制戒治執行完畢後5 年內，復分
    別基於施用第1 級毒品海洛因之犯意，於97年7 月16日早
    上9 、10時許，在新竹縣竹北市○○街321 號，以針筒注射
    注射之方式非法施用第1 級毒品海洛因1 次，嗣為警於97年
    7 月17日16時許，在新竹縣竹北市○○街321 號查獲，並在
    其身上扣得海洛因1 包（淨重0.072 公克）、注射針筒2 支
    及分裝匙1 支等物，甲○○為逃避刑責，竟於警詢及移送台
    灣新竹地方法院檢察署檢察官訊問時，均冒其弟詹良省之名
    應訊（所涉偽造文書罪嫌，另經台灣新竹地方法院檢察署檢
    察官另案偵辦），而其經警方採集尿液送驗，結果呈嗎啡、
    可待因陽性反應；另於97年8 月26日早上11時許，在新竹
    縣竹東鎮○○路301 巷6 弄3 號，以針筒注射之方式非法施
    用第1 級毒品海洛因1 次，嗣於97年8 月26日14時許，因涉
    嫌竊盜案，為警在新竹縣竹北市○○○路與文興路交岔路口
    查獲，經採集尿液送驗，結果亦呈嗎啡、可待因陽性反應，
    始悉上情。
四、案經新竹市縣警察局第二分局、新竹縣政府警察局竹北分局
    報告臺灣新竹地方法院檢察署檢察官偵查起訴。
    理  由
一、本件被告所犯施用第一級毒品罪，非死刑、無期徒刑、最輕
    本刑為三年以上有期徒刑之罪，或非高等法院管轄第一審之
    案件，被告於本院準備程序進行中，就被訴事實為有罪之陳
    述，本院合議庭認合於刑事訴訟法第273 條之1 之規定，逕
    以簡式審判程序行之，合先敘明。
二、訊據被告對於上揭犯罪事實，於本院行準備程序、簡式審判
    程序時均坦承不諱，並有台灣先進生技醫藥股份有限公司濫
    用藥物檢驗報告及新竹市警察局辦理煙毒、麻醉藥品案尿液
    送驗受檢人真實姓名代號對照表暨送驗登記簿、詮昕科技股
    份有限公司濫用藥物檢驗報告、竹北分局毒品犯罪嫌疑人尿
    液採驗作業管制紀錄等在卷可稽，此外，有扣案海洛因1 包
    （淨重0.072 公克）、針筒2 支、分裝匙1 支等可佐，被告
    自白有與之相符之證據佐之，其自白應與事實相符，本件事
    證明確，被告施用第一級毒品犯行堪以認定，應予依法論科
    。
三、核被告所為，係犯毒品危害防制條例第10條第1 項之施用第
    一級毒品罪。其施用前持有第一級毒品海洛因之低度行為，
    為其施用第一毒品海洛因之高度行為所吸收，不另論罪。被
    告所犯上開二罪，犯意各別，行為互異，應予分論併罰。又
    被告有如犯罪事實欄一所載之前案紀錄等情，有臺灣新竹地
    方法院檢察署刑案查註紀錄表及臺灣高等法院被告前案紀錄
    表各乙份在卷可參，其於5 年內再犯本件有期徒刑以上之二
    罪，均為累犯，均應依刑法第47條第1 項規定加重其刑。爰
    審酌毒品海洛因戕害吸食者之身心甚鉅，被告竟無視法律之
    禁止而施用，其經觀察勒戒後仍未戒除毒癮，此次又觸犯施
    用第一級毒品海洛因之犯行，顯見其自制力薄弱，兼衡其犯
    後坦承犯行，態度尚可等一切情狀，分別量處如主文所示之
    刑，並定其應執行刑。
四、扣案之第一級毒品海洛因1 包（淨重0.072 公克），係違禁
    物，不問屬於犯人與否，應依毒品危害防制條例第18條第1
    項前段之規定，沒收銷燬。扣案之注射針筒2 支及分裝匙1
    支，為被告所有供施用第一級毒品海洛因所用之物，業據被
    告供承在卷，應依刑法第38條第1 項第2 款規定，宣告沒收
    之。
五、據上論斷，應依刑事訴訟法第273 條之1 第1 項、第299 條
    第1 項前段，毒品危害防制條例第10條第1 項、第18條第1
    項前段，刑法11條前段、第47條第1 項、第51條第5 款、第
    38條第1 項第2 款，判決如主文。
本案經檢察官王唯怡到庭執行職務。
中    華    民    國    97    年    12    月    23    日
                  刑事第二庭  法  官  李毓華
以上正本證明與原本無異。
如不服本判決應於收受本判決後10日內向本院提出上訴書狀，上
訴書狀應敘述具體理由。上訴書狀未敘述上訴理由者，應於上訴
期間屆滿後20日內補提理由書狀於本院 (均須按他造當事人之人
數附繕本 )「切勿逕送上級法院」。
中    華    民    國    97    年    12    月    23    日
                              書記官  陳美利
附錄本案論罪科刑法條全文：
毒品危害防制條例第10條第1項、第2項
施用第一級毒品者，處6月以上5年以下有期徒刑。
施用第二級毒品者，處3年以下有期徒刑。


司法院資訊處製作；財團法人民間司法改革基金會備份。
